【裁判字號】    98,撤緩,94
【裁判日期】    981130
【裁判案由】    撤銷緩刑
【裁判全文】
臺灣士林地方法院刑事裁定              98年度撤緩字第94號
聲  請  人  臺灣士林地方法院檢察署檢察官
被      告  乙○○
上列聲請人因受刑人即被告幫助詐欺案件，聲請撤銷緩刑之宣告
（98年度執聲字第1095號、97年度偵字第15360 號、98年度偵字
第644 號），本院裁定如下：
    主  文
聲請駁回。
    理  由
一、聲請意旨略以：受刑人即被告乙○○前因幫助詐欺案件，經
    本院於民國98年3 月16日，以98年度審簡字第130 號判決判
    處有期徒刑2 月、緩刑2 年，並應支付被害人甲○○新臺幣
    （下同）3 萬元，支付方式為自98年4 月11日起（含當日）
    ，每月一期，每月11日匯款3 千元至被害人指定之金融帳戶
    內至清償完畢為止，如有一期未付，視為全部到期，該判決
    並於98年4 月6 日確定。迺受刑人於受緩刑宣告期間，自98
    年8 月起未依上開確定判決諭知之緩刑條件按期給付賠償金
    額予被害人，合於刑法第75條之1 第1 項第4 款所定撤銷緩
    刑宣告之原因，爰依刑事訴訟法第476 條聲請裁定撤銷前開
    緩刑之宣告等語。
二、按受緩刑之宣告而有違反刑法第74條第2 項第1 款至第8 款
    所定負擔情節重大者，足認原宣告之緩刑難收其預期效果，
    而有執行刑罰之必要者，得撤銷其宣告，刑法第75條之1 第
    1 項第4 款固有明文。惟依該條款之立法理由：（刑法）修
    正條文第74條第2 項增列法院於緩刑期間內，得命犯罪行為
    人於緩刑期內應遵守之事項 (例如向被害人支付相當數額、
    向公庫支付一定之金額、接受精神、心理輔導、提供義務勞
    務或其他為預防再犯之事項)， 明定違反該條所定事項情節
    重大者，得撤銷其緩刑宣告，以期週延。至於所謂「情節重
    大」，係指：受判決人顯有履行負擔之可能，而隱匿或處分
    其財產、故意不履行、無正當事由拒絕履行或顯有逃匿之虞
    等情事而言；本條採用裁量撤銷主義，賦與法院撤銷與否之
    權限，特於第1 項規定實質要件為「足認原宣告之緩刑難收
    其預期效果，而有執行刑罰之必要」，供作審認之標準。準
    此，受刑人縱有違反緩刑期內應遵守之事項，仍需違反「情
    節重大」，且足認原宣告之緩刑難收其預期效果，而有執行
    刑罰之必要者，始得撤銷其緩刑宣告。
三、訊據受刑人坦承並未依原確定判決諭知緩刑期內應遵守事項
    按期支付，核與被害人之指陳情節及陳報書狀相符，且依被
    告不爭執之陳報書狀內容所載，受刑人除98年4 月份有依上
    開條件如數給付外，其餘月份均不足額，而自98年8 月起即
    未再給付分文，則聲請意旨認受刑人違反刑法第75條之1 第
    1 項第4 款之規定，固非無據。惟受刑人於98年10月22日庭
    訊時供稱係因一時找不到工作而無法按期支付，且承諾於1
    個月內籌足全部剩餘金額2 萬1 千9 百元，嗣於98年11月26
    日庭訊時攜帶上開金額到庭，因被害人請假未到，受刑人立
    刻依被害人指定之帳戶如數匯款，此有郵政跨行匯款申請書
    影本附卷可稽（本院另已電洽確認被害人已收到上開款項）
    ，足見受刑人並無逃匿、故意不履行或無正當理由拒絕履行
    等情形，且已一次履行緩刑期內應遵守事項，難謂違反情節
    重大，衡情不能因此遽認其前案緩刑之宣告難收預期效果而
    有執行刑罰之必要。此外，復查無其他證據足認原宣告之緩
    刑難收其預期效果，而有執行刑罰之必要。從而，聲請人聲
    請撤銷緩刑，非有理由，應予駁回。
中    華    民    國    98    年    11    月    30    日
                  刑事第四庭法  官  楊皓清
以上正本證明與原本無異。
如不服本裁定，應於裁定送達五日內，向本院提出抗告狀。
                            書記官  朱俶伶
中    華    民    國    98    年    11    月    30    日


司法院資訊處製作；財團法人民間司法改革基金會備份。
